臺灣彰化地方法院刑事判決　　　　　　 100年度訴字第1001號
公　訴　人　臺灣彰化地方法院檢察署檢察官
被　　　告　謝式機
上列被告因違反毒品危害防制條例案件，經檢察官提起公訴（10
0 年度毒偵字第898 號），被告於準備程序進行中就被訴事實為
有罪之陳述，經本院合議庭裁定改依簡式審判程序審理，判決如
下：
    主  文
謝式機施用第一級毒品，累犯，處有期徒刑拾月，扣案之第一級
毒品海洛因拾伍包（含包裝袋拾伍只，合計毒品驗餘淨重捌點柒
捌公克），均沒收銷燬之；扣案之研磨器壹台，沒收之。又施用
第二級毒品，累犯，處有期徒刑伍月，扣案之第二級毒品甲基安
非他命陸包（含包裝袋陸只，合計毒品驗餘淨重拾點柒肆貳肆公
克），均沒收銷燬之。應執行有期徒刑壹年貳月，扣案之第一級
毒品海洛因拾伍包（含包裝袋拾伍只，合計毒品驗餘淨重捌點柒
捌公克）、第二級毒品甲基安非他命陸包（含包裝袋陸只，合計
毒品驗餘淨重拾點柒肆貳肆公克），均沒收銷燬之；扣案之研磨
器壹台，沒收之。
    事  實
一、謝式機前於民國81年間，因竊盜案件，經臺灣高等法院臺中
    分院（臺中高分院）以82年度上訴字第2653號判決處有期徒
    刑1 年確定（第一罪）；因違反槍砲彈藥刀械管制條例案件
    ，經臺中高分院以82年度上訴字第3169號判決處有期徒刑6
    月確定（第二罪），上開2 罪經定其應執行刑為有期徒刑1
    年5 月；又於82年間，因違反肅清煙毒條例等案件，經本院
    以83年訴緝字第146 號判決處有期徒刑3 年8 月、8 月，應
    執行有期徒刑4 年確定（第三罪）；再於83年間，因違反槍
    砲彈藥刀械管制條例案件，經本院以83年易字第2132號判決
    處有期徒刑6 月確定（第四罪）；因違反肅清煙毒條例案件
    ，經本院以83年訴緝字第137 號判決處有期徒刑7 月確定（
    第五罪）；因違反槍砲彈藥刀械管制條例案件，經本院以83
    年易字第2991號判決處有期徒刑3 月確定（第六罪），上開
    第三罪至第六罪嗣經定應執行有期徒刑4 年10月確定，並與
    前開第一罪、第二罪所定應執行有期徒刑1 年5 月接續執行
    ，於86年1 月21日縮短刑期假釋出監。復於假釋期間，因違
    反毒品危害防制條例及槍砲彈藥刀械管制條例案件，經臺灣
    臺北地方法院以87年度訴字第1077號判決處有期徒刑9 月、
    2 年10月、8 月，應執行有期徒刑4 年2 月，嗣經上訴，臺
    灣高等法院以87年度上訴字第4586號判決就違反槍砲彈藥刀
    械管制條例部分撤銷改判處有期徒刑2 年10月、8 月，應執
    行有期徒刑3 年5 月，並經最高法院以88年度臺上字第4376
    號駁回上訴而確定，嗣上開違反毒品危害防制條例案件部分
    ，經減刑為有期徒刑4 月15日，再與上開違反槍砲彈藥刀械
    管制條例案件另定應執行有期徒刑3 年1 月（第七罪）。又
    於88年間，因贓物案件，經本院以89年度簡上字第96號判決
    處有期徒刑4 月確定（第八罪）。上開各罪及前開殘刑3 年
    7 月25日接續執行，於96年3 月22日縮短刑期假釋出監，於
    97年1 月16日保護管束期滿未經撤銷而視為執行完畢。另於
    97年間，因施用毒品案件，經本院裁定送觀察勒戒後，認有
    繼續施用毒品之傾向，再經本院以98年度毒聲字第58號裁定
    令入戒治處所施以強制戒治，於98年11月16日執行完畢釋放
    ，並經臺灣彰化地方法院檢察署檢察官以98年度戒毒偵字第
    392 號、第393 號為不起訴處分確定。
二、詎其仍未戒除毒癮，明知海洛因、甲基安非他命分別係毒品
    危害防制條例第2 條第2 項第1 款、第2 款所定之第一級毒
    品、第二級毒品，不得持有、施用，竟於上開強制戒治執行
    完畢後5 年內，復基於施用第一級毒品海洛因及第二級毒品
    甲基安非他命之犯意，分別為以下犯行：
（一）基於施用第一級毒品海洛因之犯意，於100 年4 月18日凌
      晨2 時許，在彰化縣溪湖鎮○○路大突巷79號住處內，以
      將第一級毒品海洛因摻入香菸內點燃後吸食方式，施用第
      一級毒品海洛因1 次。
（二）基於施用第二級毒品甲基安非他命之犯意，於100 年4 月
      18日凌晨2 時許，在上開彰化縣溪湖鎮○○路大突巷79號
      住處內，以將第二級毒品甲基安非他命置於玻璃管內燒烤
      吸食煙霧之方式，施用第二級毒品甲基安非他命1 次。嗣
      於100 年4 月18日上午11時10分許，在前開彰化縣溪湖鎮
      ○○路大突巷79號住處，為警查獲，並扣得第一級毒品海
      洛因15包（含包裝袋15只，合計毒品驗餘淨重8.78公克）
      、第二級毒品甲基安非他命6 包（含包裝袋6 只，合計毒
      品驗餘淨重10.7424 公克），及謝式機所有，且係供其施
      用第一級毒品海洛因所用之研磨器1 台。迨於為警查獲同
      日，經其同意採尿送驗後，結果呈可待因、嗎啡、甲基安
      非他命陽性反應，而查悉上情。
三、案經彰化縣警察局溪湖分局報告臺灣彰化地方法院檢察署檢
    察官偵查起訴。
    理  由
一、本案被告謝式機所犯之罪，並非法定刑為死刑、無期徒刑
    或最輕本刑3 年以上有期徒刑之罪，亦非高等法院管轄第一
    審之案件，其於本院準備程序中就被訴事實已為有罪之陳述
    ，本院乃裁定進行簡式審判程序。又簡式審判程序之證據調
    查，依刑事訴訟法第273 條之2 規定，不受同法第159 條第
    1 項審判外陳述排除之限制，再被告對於卷內之各項證據亦
    不爭執證據能力，故卷內所列之各項證據，自得作為證據，
    先予敘明。
二、上開事實，業經被告謝式機坦承不諱，其於100 年4 月18日
    為警採集之尿液，經送檢驗結果，確呈可待因、嗎啡及甲基
    安非他命陽性反應，此有彰化縣警察局溪湖分局委託檢驗尿
    液代號與真實名對照認證單、詮昕科技股份有限公司2011年
    4 月29日濫用藥物尿液檢驗報告各1 紙（見彰化縣警察局溪
    湖分局警卷第26頁、100 年度毒偵字第898 號偵卷第30頁）
    附卷足佐，並有研磨機1 台扣案可稽。另扣案之粉末2 包、
    粉塊狀物13包，經送鑑定結果，均檢驗出係第一級毒品海洛
    因，俱屬毒品危害防制條例第2 條第2 項第1 款所稱之第一
    級毒品（合計驗餘淨重為8.78公克）；扣案之淡黃色結晶6
    包，經送鑑定結果，均檢驗出係第二級毒品甲基安非他命，
    均屬毒品危害防制條例第2 條第2 項第2 款所稱之第二級毒
    品（合計驗餘淨重為10.7424 公克），此有法務部調查局濫
    用藥物實驗室100 年5 月25日調科壹字第10023011880 號鑑
    定書、行政院衛生署草屯療養院100 年5 月2 日鑑定書各1
    份（見100 年度毒偵字第898 號偵卷第33頁至第34頁反）在
    卷供參，足認被告任意性自白均與事實相符。再觀察、勒戒
    或強制戒治執行完畢釋放後，5 年內再犯毒品危害防制條例
    第10條之罪者，檢察官應依法追訴，該條例第23條第2 項定
    有明文，本件被告前因施用毒品案件，經本院裁定送觀察勒
    戒後，認有繼續施用毒品之傾向，再經本院以98年度毒聲字
    第58號裁定令入戒治處所施以強制戒治，於98年11月16日執
    行完畢釋放，並經臺灣彰化地方法院檢察署檢察官以98年度
    戒毒偵字第392 號、第393 號為不起訴處分確定等情，有臺
    灣高等法院被告前案紀錄表可資為證，是被告本件施用第一
    級毒品、第二級毒品犯行，係於強制戒治執行完畢後5 年內
    再犯，應分別依該條例第10條第1 項、第2 項之規定論處。
    從而，本件事證明確，被告施用第一級毒品、第二級毒品之
    犯行均堪認定，應俱予依法論科。
三、核被告謝式機所為，係犯毒品危害防制條例第10條第1 項之
    施用第一級毒品罪及同條例第10條第2 項之施用第二級毒品
    罪。其因供施用而持有海洛因、甲基安非他命之低度行為，
    分別為施用之高度行為所吸收，均不另論罪。被告所犯上開
    2 罪，犯意各別，行為互殊，應予分論併罰。又被告有如事
    實欄一所載之前案紀錄，甫於97年1 月16日保護管束期滿未
    經撤銷，有臺灣高等法院被告前案紀錄表在卷可佐，其於受
    有期徒刑執行完畢後，5 年內故意再犯本件有期徒刑以上之
    2 罪，均為累犯，應俱依刑法第47條第1 項規定加重其刑。
    爰審酌被告前因施用毒品，歷經觀察勒戒、強制戒治程序，
    惟仍未能戒絕毒癮，復繼續沾染毒品惡習，再犯本案施用第
    一級毒品、第二級毒品罪，足見其戒絕毒癮之意志不堅，未
    能體悟施用毒品對己身所造成之傷害及社會之負擔，並參酌
    其施用第一級毒品、第二級毒品行為對於自身危害程度非輕
    、其犯罪之動機、目的、手段，暨犯後坦承犯行，態度良好
    等一切情狀，分別量處如主文所示之刑，並定其應執行刑，
    以示懲儆。另扣案之粉末2 包、粉塊狀物13包，經送鑑定結
    果，均檢驗出係第一級毒品海洛因，俱屬毒品危害防制條例
    第2 條第2 項第1 款所稱之第一級毒品（合計驗餘淨重為8.
    78公克）；扣案之淡黃色結晶6 包，經送鑑定結果，均檢驗
    出係第二級毒品甲基安非他命，均屬毒品危害防制條例第2
    條第2 項第2 款所稱之第二級毒品（合計驗餘淨重為10.742
    4 公克），已如上述，應俱依毒品危害防制條例第18條第1
    項前段之規定，諭知沒收銷燬。上揭毒品之包裝袋因直接包
    覆該毒品，其上顯留有該毒品之殘渣，衡情自難與之析離，
    當應整體視之為毒品，均併予宣告沒收銷燬，至鑑驗耗損之
    毒品海洛因、甲基安非他命既已滅失，自皆無庸為沒收銷燬
    之諭知。又扣案之研磨器1 台，係被告所有，且為供其犯施
    用第一級毒品罪所用之物，業據被告供陳在卷，爰依刑法第
    38條第1 項第2 款之規定，宣告沒收之。至扣案之磅秤1 台
    ，雖係被告所有，惟無證據證明係供被告犯罪所用或所得之
    物，且非違禁物，爰不為沒收之諭知。
據上論斷，應依刑事訴訟法第273條之1第1項、第299條第 1項前
段，毒品危害防制條例第10條第1 項、第2 項、第18條第1 項前
段，刑法第11條、第47條第1 項、第51條第5 款、第38條第1 項
第2 款，判決如主文。
本案經檢察官黃顗雯到庭執行職務。
中    華    民    國  100     年    11    月    10    日
                  刑事第三庭    法  官  簡佩珺
以上正本證明與原本無異。
如不服本判決應於收受判決後10日內向本院提出上訴書狀，並應
敘述具體理由；其未敘述上訴理由者，應於上訴期間屆滿後20日
內向本院補提理由書(均須按他造當事人之人數附繕本)「切勿逕
送上級法院」。
中    華    民    國  100     年    11    月    10    日
                                書記官  王惠嬌
毒品危害防制條例第10條
施用第一級毒品者，處 6 月以上 5 年以下有期徒刑。
施用第二級毒品者，處 3 年以下有期徒刑。